【裁判字號】    96,重訴,30
【裁判日期】    970326
【裁判案由】    給付貨款
【裁判全文】
臺灣士林地方法院民事判決              96年度重訴字第30號
原      告  大眾國際租賃股份有限公司
法定代理人  己○○
訴訟代理人  范清銘律師
            王韋傑律師
被      告  昱捷股份有限公司
                    415號3.
法定代理人  辛○○
訴訟代理人  張淑貞律師
            徐嘉男律師
            李如龍律師
上列當事人間給付貨款事件，本院於民國97年1 月9 日言詞辯論
終結，判決如下：
    主  文
原告之訴及假執行之聲請均駁回。
訴訟費用新臺幣貳拾柒萬伍仟壹佰玖拾陸元由原告負擔。
    事實及理由
一、原告起訴主張：
  (一)緣訴外人仲得科技有限公司（下稱仲得公司）於民國95年5
    月29日與原告簽訂「國內應收帳款受讓管理契約書」，約定
    將訴外人仲得公司對被告自95年4 月17日起至原告通知終止
    上開契約書止之應收帳款讓與原告，訴外人仲得公司並於95
    年6 月1 日以通知書將該事由通知被告公司聯絡代表乙○○
    。依契約約定，原告先按應收帳款發票金額之5 成撥款予仲
    得公司，而被告則應將應收帳款電匯至訴外人仲得公司在大
    眾商業銀行臺南分行設立之000000000000號帳戶，再由原告
    受償其中半數。查被告與訴外人仲得公司進行如附表1 所示
    之13筆交易，應收帳款共計新臺幣（以下同）6,445 萬1,36
    5 元，詎被告給付第1 筆貨款後，即拒絕再為給付，原告遂
    於95年9 月8 日以世貿郵局第1148號存證信函通知被告給付
    貨款，仍未獲清償，爰訴請被告給付原告編號2 至13筆貨款
    之半數即2,950 萬1,985 元予原告等語，並聲明：(1)被告應
    給付原告2,950 萬1,985 元，及自附表所示各筆貨款金額自
    所載發票日起90日後至清償日止，按週年利率5%計算之利息
    。(2)原告願供擔保，請准宣告假執行。
二、被告則以：
  (一)被告與訴外人仲得公司於95年5 月3 日、同年7 月18日、同
    年7 月25日分別簽訂買賣契約書，由被告向訴外人仲得公司
    購買網路電子產品，訴外人仲得公司就該等產品應對被告及
    向被告購買產品之第三人為指定地點之送貨服務。被告於95
    年9 月11日收受原告寄發之存證信函，始得知原告與訴外人
    仲得公司約定債權轉讓事宜，於此之前，被告未接獲任何債
    權讓與之通知。
  (二)關於附表1 所示編號第2 至6 筆款項，係被告向訴外人仲得
    公司購買產品後再轉售予訴外人駿樺鋼鐵有限公司（以下簡
    稱駿樺公司）之貨款，其發票金額分別為633 萬3,338 元、
    541 萬9,575 元、585 萬9,525 元、550 萬6,725 元、540
    萬8,813 元，總計2,852 萬7,976 元，嗣被告分別於95年7
    月12、13、14日電匯1,082 萬8,388 元、1,136 萬6,250 元
    、633 萬3,338 元，總計2,852 萬7,976 元至訴外人仲得公
    司系爭華南銀行帳戶，以為清償貨款，亦即被告於95年9 月
    11日收受債權轉讓通知前，即已向訴外人仲得公司清償第2
    至6 筆款項，依民法第299 條第1 項規定，得對抗原告。
  (三)關於附表1 編號第7 至13筆款項，其中第7 至11筆款項係被
    告向仲得公司購買產品再轉售予訴外人環智公司之貨款，第
    12 至13 筆款項則係被告依據向仲得公司購買產品再轉售予
    訴外人賽藝公司之貨款，因該等產品未經驗收合格，已遭訴
    外人環智公司及賽藝公司直接退回仲得公司，被告就已收受
    發票，亦與訴外人仲得公司及環智公司、賽藝公司辦理折讓
    及進（銷）退回，是被告公司就此部分款項無給付義務。
  (四)被告與訴外人仲得公司於95年7 月18日、同年7 月25日簽訂
    之買賣契約書第3 條第2 項約定：「『採購單』之應付帳款
    ，應另行取得甲方（即被告）書面同意後，乙方（即訴外人
    仲得公司）始得轉讓第三人。」是以，原告公司明知訴外人
    仲得公司此部分債權轉讓，須得被告書面同意，仍受讓此部
    分債權，致其融資款無法獲得清償，非可歸責於被告。
  (五)並聲明：(1)原告之訴駁回。(2)如受不利判決，被告願供擔保
    免假執行。
三、本件經本院依民事訴訟法第271條之1準用同法第270條之1第
    1項第3款規定，整理並協議簡化爭點及不爭執點如下（本院
    96年4月25日言詞辯論筆錄，卷1第160頁至第162頁）：
  (一)兩造不爭執之事實：
    (1)訴外人仲得公司於95年5 月29日與原告簽定「國內應收帳
      款受讓管理契約書」，將其對被告之應收帳款讓與原告。
    (2)被告與訴外人仲得公司進行如附表1所示之交易。
    (3)原告於95年9 月8 日以世貿郵局第1148號存證信函通知被
      告訴外人仲得公司業將95年6 月10日至95年8 月10日13紙
      發票之應收帳款共計6,445 萬1,365 元讓與原告，命被告
      直接對原告給付（卷1 第18頁至第19頁），被告於95年9
      月11日收受送達，於95年9 月19日以內湖江南郵局第1157
      號存證信函回覆稱第1 筆交易發票已取消、第2 至6 筆款
      項已清償、第7 至13筆交易已通知辦理退貨（卷1 第42頁
      至第43頁）。
    (4)如附表1 編號第2 至6 所示買賣契約是依據被告與訴外人
      仲得公司於95年5 月3 日簽訂之買賣契約書，無不得讓與
      之特約（卷1 第39頁至第41頁）。
  (二)兩造爭執要旨：
    (1)原告是否業於95年6月1日將債權讓與事宜通知被告？
    (2)如附表1 編號2 至6 所示貨款部分，被告是否業已向訴外
      人仲得公司清償？得否對抗原告？
    (3)如附表1編號7至13所示貨款部分：
      (1)被告與訴外人仲得公司所依據之買賣契約係原證5 或被
        證6、7？訴外人仲德公司對被告之上開應付帳款是否有
        特約需取得被告書面同意後始得轉讓予第三人？
      (2)此部分驗收單是否真正？
      (3)訴外人仲得公司有無交付此部分貨物？
四、茲就上述爭點，析述本院得心證之理由如下：
  (一)原告未於95年6 月1 日將訴外人仲得公司應收帳款債讓與事
    宜通知被告：
    原告主張其於95年6 月1 日將債權讓與事宜通知被告，惟為
    被告所否認。經查：
    (1)原告固提出訴外人仲得公司於95年5 月29日致被告公司之
      通知書影本1 件，載明：「……二、為此通知貴公司，本
      公司對貴公司之所有應收帳款，自民國95年4 月17日起之
      發票，至大眾國際租賃股份有限公司通知貴公司終止其與
      本公司簽訂之前開國內應收帳款受讓管理契約書之日止，
      受讓予大眾國際租賃股份有限公司。三、謹請貴公司將帳
      款讓與管理期間內對本公司所有已屆清償期之應付帳款，
      電匯至本公司在大眾商業銀行臺南分行設立之帳戶：帳號
      ：000-00-000000-0 」，並記載：「確定已接獲上述通知
      書，特此證明」、「95年6 月1 日」、「連絡人：00-000
      00000#105 乙○○MS」等語（卷1 第17頁），惟被告否認
      上開通知書之真正，且通知書並無被告公司大小章，其上
      聯絡人「乙○○」之字跡，與證人乙○○於本院96年6 月
      20日當庭書寫之筆跡（卷1 第277 頁），以肉眼審視觀察
      ，二者運筆轉折、氣韻神態難認為同一。此外，原告自承
      無法提出上開通知書之送達證明（卷1 第157 頁至第158
      頁），難認上開通知書之意思表示已於96年6 月1 日送達
      予被告。
    (2)另被告稱原告曾於95年9 月4 日傳真1 份與前揭通知書內
      容相同，惟加蓋被告公司名義之收發專用章及「陳敏文」
      署押（卷1 第122 頁），並否認上開收發專用章及陳敏文
      署押之真正。經本院於96年6 月20日訊問證人即被告公司
      總經理秘書乙○○，據其證稱：「是我的電話但不是我的
      字，包括簽名都不是我的字」、「我是在95年9 月14日由
      甲○○傳真給我看，沒有看過此統一發票章」、「甲○○
      在9 月14日說他在9 月5 日有拜訪我，因為我在忙我的助
      理代替我去接待，但是我並沒有助理，而且我們公司也沒
      有見過原告公司的人，請對方傳真給我看，所以他就傳真
      被證11號給我看，我才嚇一跳因為章不是我們公司的章，
      公司也沒有陳敏文此人」等語（卷1 第271 頁至第272 頁
      ），證人即原告公司副總甲○○則於本院96年7 月25日言
      詞辯論期日到庭證稱：「（問：乙○○在6 月1 日簽署原
      證2 有無電話通知被告公司？）是丙○○聯絡的」、「9
      月5 日之前我跟乙○○聯絡，她說沒有看到原證2 號，所
      以9 月5 日才會同丙○○親自送到被告公司」、「一位自
      稱被告公司員工叫陳敏文小姐把文件拿走用印，空檔時還
      有一位叫戊○的人在場」等語（卷2 第19頁至第20頁），
      證人即原告公司前業務員丙○○於本院96年8 月8 日言詞
      辯論到庭證稱：「（通知書）這是我製作的，5 月29日文
      件是我打的，然後拿給林志強簽名，就放在他那邊，隔幾
      天他再拿給我，拿給我時上面已經有乙○○簽名日期，林
      志強說他已經有通知到被告公司」、「（問：有無打電話
      到被告公司確認？）沒有」、「我們副總有跟乙○○聯絡
      過，乙○○說她沒有收到通知書，9 月5 日到被告公司由
      被告公司接待我並蓋章，蓋完章之後我們副總說要簽名否
      則不知是誰來處理此事，所以上面才簽陳敏文」等語（卷
      2 第63頁至第64頁），足見原告公司於95年9 月5 日以前
      ，並無人直接予被告公司人員聯絡，亦未親身見聞證人乙○○於95年6 月1 日在債權讓與通知書上簽名。至於95年
      9 月5 日是否確為被告公司員工或經授權之人在債權讓與
      通知書上署押簽名，對被告未於95年9 月5 日以前受到債
      權讓與通知之事實，不生影響。
  (二)如附表1 編號2 至6 筆貨款被告業已向訴外人仲得公司清償
    ：
    原告與訴外人仲得公司間債權讓與之事宜未於95年9 月5 日
    以前通知被告乙節，業經認定如前。而被告辯稱其已於95年
    7 月12日至14日將如附表1 所示編號2 至6 所示貨款向訴外
    人仲得公司清償等語，惟為原告所否認。經查：
    (1)關於被告曾於95年7 月12日、同年月13日、同年月14日分
      別匯付訴外人仲得公司1,082 萬8,388 元、1,136 萬6,25
      0 元、633 萬3,338 元事實，業據被告提出匯款單3 紙為
      證（卷1 第98頁至第100 頁），核與華南商業銀行西三重
      分行於96年8 月2 日（96）華西三字第09600179號函送之
      訴外人仲得公司帳戶往來明細資料相符（卷2 第44頁至第
      45頁）。而如附表1 編號3 與6 所示之貨款總額為1, 082
      萬8,388 元（計算式：541 萬9,575 元+540萬8,813 元=1
      ,082 萬8,388元）、編號4 與5 所示之貨款總額為1, 136
      萬6,250 元（計算式：585 萬9,525 元+550萬6,725 元=1
      ,136 萬6,250元）、編號2 所示之貨款金額為633 萬3,33
      8 元，與前揭匯款金額互核相符。且訴外人仲得公司收受
      被告上開3 筆匯款後，於95年7 月12日提領1,082 萬元轉
      匯予訴外人全彩電子科技有限公司，95年7 月13日提領72
      2 萬元轉匯訴外人全彩電子科技有限公司672 萬元、轉匯
      仲得公司設於臺北國際商業銀行臺南分行帳戶50萬元、另
      提領現金232 萬元，95年7 月14日提領680 萬元轉匯仲得
      公司設於臺灣企銀北三重分行之帳戶80萬元、轉匯訴外人
      彭信銓200 萬元、轉匯訴外人李香400 萬元、另提領現金
      136 萬元等情，有華南商業銀行西三重分行於96年8 月27
      日（96）華西三字第09600198號函送之取款憑條、匯款申
      請書可稽（卷2 第80頁至第84頁），匯款去向均與被告無
      關，難認被告上開匯款行為為虛偽。則被告辯稱已清償如
      附表1 編號2 至6 所示之貨款等語，堪以憑信。
    (2)復查，如附表1 編號2 至6 所示貨物係由被告向訴外人仲
      得公司訂購後，轉售予訴外人駿鏵公司，而上開貨物約定
      出貨日期分別為95年6 月19日、19日、20日、20日、20日
      ，訴外人仲得公司於同日出具編號MU00000000、MU000000
      00、MU00000000、MU00000000、MU00000000號之統一發票
      予被告，被告於同日製作國內銷貨單，並出具編號MW0000
      0000、MW00000000、MW00000000、MW00000000、MW000000
      00號之統一發票予訴外人駿驊公司，經訴外人駿鏵公司收
      貨後於驗收簽名處蓋章，並由被告公司人員於95年7 月至
      10日於驗收單上載明「Attn: 戊○經理確認駿樺鋼鐵驗收
      此批貨完成無誤」等情，有驗收單（卷1 第61頁至第65頁
      ）、訴外人仲得公司出具之統一發票（卷1 第20頁至第22
      頁）、被告製作之銷貨單暨統一發票（卷1 第166 至第17
      3 頁）在卷可稽。而訴外人仲得公司出具之上開5 紙統一
      發票，業經訴外人仲得公司申報營業稅、被告申報進項扣
      抵，被告出具之上開5 紙統一發票，亦經被告申報營業稅
      、訴外人駿樺公司申報進項扣抵，此有財政部臺灣省北區
      國稅局新莊稽徵所96年5 月4 日北區國稅新莊3 字第0961
      011301號函附表營業人銷售額與稅額申報書、進銷項憑證
      明細資料表（卷1 第218 頁至第222 頁）、財政部臺北市
      國稅局內湖稽徵所96年5 月7 日財北國稅內湖營業2 字第
      0960007786號函（卷1 第200 頁至第201 頁）、96年5 月
      4 日財北國稅內湖營業2 字第0960007816號函附之進銷項
      憑證明細資料表（卷1 第203 頁至第208 頁）、信義稽徵
      所96年5 月4 日財北國稅信義營業字第0960018733號函附
      之進銷項憑證明細資料表（卷1 第176 頁至第186 頁）附
      卷足考，顯見如附表1 編號2 至6 所示之交易已完成正常
      驗貨、稅捐申報程序，被告於95年7 月12日至14日將此部
      分貨款向訴外人仲得公司清償，並不悖常情。
    (3)原告雖指摘被告與訴外人仲得公司約定貨款當月結90日，
      如附表1 編號2 至6 所示之交易日期為95年6 月19日及20
      日，則95年7 月12日至14日之匯款恐係清償他筆貨款云云
      。惟查，被告與訴外人仲得公司於95年5 月3 日簽具之買
      賣契約書第4 條第2 項固約定：「貨品由乙方（即訴外人
      仲得公司）交給甲方（即被告）時，由甲方或甲方指定之
      第三人確認貨品無誤無缺後，甲方必須於收到乙方出貨單
      及發票後當月結90日，匯款至乙方指定銀行帳號」（卷1
      第40頁），然證人乙○○證稱：「依照合約約定，通常我
      付款比合約還快」等語（卷1 第273 頁），尚不能僅以被
      告付款日期較合約為早，即逕認其所付款項係清償他筆貨
      款。此外，原告復未能舉證證明被告與訴外人仲得公司曾
      有其他相符金額之交易，則其此部分空言否認，即非可採
      。
    (4)按「債務人於受通知時，所得對抗讓與人之事由，皆得以
      之對抗受讓人。」民法第299 條第1 項定有明文。綜上，
      如附表1 編號2 至6 所示之貨款，被告業於95年7 月12日
      至14日向訴外人仲得公司清償，原告遲至95年9 月間始將
      債權讓與之事宜通知被告，依前揭法條規定，被告自得以
      上開清償事由對抗原告。
  (三)如附表1 編號7至13所示交易無貨款可得請求：
    被告辯稱如附表1 編號7 至13所示之交易業已向訴外人仲得
    公司辦理退貨，訴外人仲得公司不得請求貨款，亦無從將應
    收帳款債權讓與原告等語，惟為原告所否認。經查：
    (1)如附表1 編號7 至11所示貨物係由被告向訴外人仲得公司
      訂購後，轉售予訴外人環智公司，而上開貨物約定出貨日
      期分別為95年7 月26日、26日、27日、27日、27日，訴外
      人仲得公司於同日出具編號NU00000000、NU00000000、NU
      00000000、NU00000000、NU00000000號之統一發票予被告
      ，被告於95年7 月31日具編號MW00000000、MW00000000、
      MW00000000、MW00000000、MW00000000之統一發票予訴外
      人環智公司，另如附表編號12至13所示貨物係由被告向訴
      外人仲得公司訂購後，轉售予訴外人賽藝公司，約定出貨
      日期為95年8 月10日，訴外人仲得公司於同日出具編號NU
      00000000、NU00000000號之統一發票予被告，被告於95年
      8 月15日出具編號NW00000000、NW00000000號之統一發票
      予訴外人賽藝公司等情，有訴外人仲得公司製作之驗收單
      及統一發票（卷1 第28頁至第38頁）、資料明細（卷1 第
      140 頁）在卷可稽。而訴外人仲得公司出具予被告之上開
      7 紙統一發票，業經訴外人仲得公司於95年7 月及8 月申
      報營業稅又於95年9 月辦理銷貨退回及折讓、被告於95年
      7 月及8 月申報進項扣抵又於95年9 月申報進貨退出及折
      讓，被告出具予訴外人環智公司及賽藝公司之上開7 紙統
      一發票，亦經被告於95年7 月申報營業稅又於95年9 月申
      報銷貨退回及折讓、賽藝公司於95年9 月申報進項扣抵及
      進貨退出，另訴外人環智公司從未將上開統一發票申報進
      項扣抵及進項退出，此有財政部臺灣省北區國稅局新莊稽
      徵所96年5 月4 日北區國稅新莊3 字第0961011302號函附
      表營業人銷售額與稅額申報書、進銷項憑證明細資料表（
      卷1 第211 頁至第216 頁）、財政部臺北市國稅局內湖稽
      徵所96年5 月7 日財北國稅內湖營業2 字第0960007785號
      函（卷1 第194 頁至第196 頁）、96年5 月7 日財北國稅
      內湖營業2 字第0960007787號函附之進銷項憑證明細資料
      表（卷1 第189 頁至第192 頁）、96年5 月4 日財北國稅
      內湖營業1 字第0960007817號函（卷1 第198 頁）附卷足
      考，顯見如附表1 編號7 至13所示之交易已經買賣各方完
      成稅捐申報及退回程序或未進行申報，則被告辯稱上開交
      易業已辦理退貨，訴外人仲得公司不得請求貨款等語，應
      非虛妄。
    (2)另證人乙○○於本院96年6 月20日言詞辯論期日到庭證稱
      ：「曾經處理過環智及賽藝銷貨退回事情，我有製作銷貨
      退回折讓單及客訴單」、「9 月上旬，確定日期不記得，
      但退貨文件是9 月14日及15日製作，是原告傳真通知書給
      我們之後製作的，是客戶在9 月上旬以電話通知，仲得也
      有同意可以退貨」等語（卷1 第269 頁至第273 頁），證
      人即被告公司會計副理丁○○於96年7 月25日言詞辯論期
      日到庭證稱：「（問：95年期間環智、賽藝有無跟被告公
      司辦過銷貨退回？有仲得進貨退回？）都有」、「（問：
      環智、賽藝辦理銷貨退回有無看過他們折讓單？）有的」
      等語（卷2 第10頁），證人即賽藝公司會計及業務助理庚○○證稱：「昱捷公司是我們公司電子零件的供應商」、
      「（對系爭2 筆發票）有印象，交付內容是網通設備」、
      「有驗收，但沒有驗收完成，因為抽驗結果有缺料，產器
      有瑕疵」、「貨器暫存在公司，然後向昱捷公司反應希望
      他們能補足缺料，以便我們向下游廠商交貨，但一直到8
      月底昱捷公司都沒有辦法補足，所以就辦理退貨，前後大
      約半個月時間」、「有申報進貨及申報折讓是同時完成」
      、「因為昱捷公司發票當月已經申報，我們8 月份沒有驗
      收完成，當月沒有完成申報，所以在9 月一起完成進貨及
      折讓申報」、「退到仲得科技公司五股倉庫，是用貨車的
      方式退貨」、「我們都是跟昱捷聯繫，但是進貨和退貨對
      象都是仲得公司」、「負責退貨司機是我們公司自己的，
      他會把退貨單交給倉庫的人簽名」等語（卷2 第182 頁至
      第187 頁），上開證人之證言互核相符，堪以採信。
    (3)綜上，依上開證人之證言及稅捐申報資料，足證如附表1
      編號7 至13所示之交易因貨物瑕疵而辦理退回完成，被告
      自無給付貨款予訴外人仲得公司之義務，並得以之對抗原
      告。至於該等交易係依據何紙買賣契約書暨應收帳款債權
      是否應經被告書面同意始得轉讓第三人等爭點，即屬無庸
      認定，附此敘明。
五、綜上，如附表編號2 至6 所示交易之貨款，被告業於原告通
    知債權讓與事宜以前，向訴外人仲得公司清償，另如附表7
    至13所示之交易業已辦理退回完成，被告無給付貨款之義務
    ，則原告依買賣契約、債權讓與之法律關係，訴請被告給付
    原告如附表1 編號2 至13所示貨款之半數即2,950 萬1,985
    元予原告，及自附表所示各筆貨款金額自所載發票日起90日
    後至清償日止，按週年利率5%計算之利息，為無理由，應予
    駁回。其假執行之聲請因訴之駁回而失所附麗，併駁回之。
六、末按，「法院為終局判決時，應依職權為訴訟費用之裁判。
    」民事訴訟法第87條第1 項定有明文。查本件原告之訴為無
    理由，訴訟費用27萬5,196 元應由原告負擔，詳如附表二所
    示。
七、本件判決基礎俱已臻明確，兩造其餘攻防方法及訴訟資料經
    本院審酌後，核與判決不生影響，無逐一論駁之必要，併此
    敘明。
八、據上論結，原告之訴為無理由，依民事訴訟法第78條、第87
    條第1 項，判決如主文。
中    華    民    國    97    年    3     月    26    日
                  民事第二庭  法  官  陳玉曆
以上正本證明與原本無異。
如對本判決上訴，應於判決送達後20日內向本院提出上訴狀。
中    華    民    國    97    年    3     月    28    日
                              書記官  蔡雨呈
附表一：系爭交易明細
┌──┬──────┬─────┬──────────┐
│編號│  發票日期  │ 發票號碼 │發票金額(新台幣/元) │
├──┼──────┼─────┼──────────┤
│ 1  │95年6月10日 │MU00000000│5,447,400           │
├──┼──────┼─────┼──────────┤
│ 2  │95年6月19日 │MU00000000│6,333,338           │
├──┼──────┼─────┼──────────┤
│ 3  │95年6月19日 │MU00000000│5,419,575           │
├──┼──────┼─────┼──────────┤
│ 4  │95年6月20日 │MU00000000│5,859,525           │
├──┼──────┼─────┼──────────┤
│ 5  │95年6月20日 │MU00000000│5,506,725           │
├──┼──────┼─────┼──────────┤
│ 6  │95年6月20日 │MU00000000│5,408,813           │
├──┼──────┼─────┼──────────┤
│ 7  │95年7月26日 │NU00000000│4,047,488           │
├──┼──────┼─────┼──────────┤
│ 8  │95年7月26日 │NU00000000│4,009,950           │
├──┼──────┼─────┼──────────┤
│ 9  │95年7月27日 │NU00000000│4,162,200           │
├──┼──────┼─────┼──────────┤
│ 10 │95年7月27日 │NU00000000│4,129,650           │
├──┼──────┼─────┼──────────┤
│ 11 │95年7月27日 │NU00000000│4,086,075           │
├──┼──────┼─────┼──────────┤
│ 12 │95年8月10日 │NU00000000│5,054,438           │
├──┼──────┼─────┼──────────┤
│ 13 │95年8月10日 │NU00000000│4,986,188           │
└──┴──────┴─────┴──────────┘
附表二：訴訟費用之分擔
┌───┬─────────┬────────────┬─────┐
│審  級│    項      目    │ 金  額  (新  台  幣)   │  備  考  │
├───┼─────────┼────────────┼─────┤
│  一  │裁判費            │27萬1,688元             │原告預繳  │
│      ├─────────┼────────────┼─────┤
│      │證人旅費          │1,090元                 │原告預繳  │
│      ├─────────┼────────────┼─────┤
│      │證人旅費          │602元                   │被告預繳  │
│      ├─────────┼────────────┼─────┤
│      │證人旅費          │1,816元                 │被告預繳  │
├───┴─────────┼────────────┼─────┤
│  總                  計  │27萬5,196元             │          │
├─────────────┴────────────┴─────┤
│原告應賠償被告之差額應為2,418元。                               │
└────────────────────────────────┘


司法院資訊處製作；財團法人民間司法改革基金會備份。
